【裁判字號】    99,上訴,260
【裁判日期】    991206
【裁判案由】    違反毒品危害防制條例
【裁判全文】
臺灣高等法院花蓮分院刑事判決         99年度上訴字第260號
上  訴  人
即  被  告  林長成
上列上訴人因違反毒品危害防制條例案件，不服臺灣花蓮地方法
院99年度訴字第341號中華民國99年10月18日第一審判決（起訴
案號：臺灣花蓮地方法院檢察署99年度毒偵字第413號、99年度
偵字第3147號），提起上訴，本院判決如下：
    主  文
上訴駁回。
    理  由
一、依刑事訴訟法第350條、第361條、第362條、第367條規定，
    不服地方法院之第一審判決而上訴者，須提出上訴書狀，並
    應敘述具體理由，為上訴必備之程式；其所提出之上訴書狀
    並未敘述上訴理由，或僅曾以言詞陳述上訴理由者，均應於
    上訴期間屆滿後20日內補提理由書於第一審法院。第一審法
    院經形式審查，認逾期未補提上訴理由者，應定期間先命補
    正；逾期未補正者，為上訴不合法律上之程式，應以裁定駁
    回。倘已提出上訴理由，但所提非屬具體理由者，則由第二
    審法院以上訴不合法律上之程式，判決駁回。而所謂具體理
    由，必係依據卷內既有訴訟資料或提出新事證，指摘或表明
    第一審判決有何採證認事、用法或量刑等足以影響判決本旨
    之不當或違法，而構成應予撤銷之具體事由，始克當之（例
    如：依憑證據法則具體指出所採證據何以不具證據能力，或
    依憑卷證資料，明確指出所為證據證明力之判斷如何違背經
    驗、論理法則）；倘僅泛言原判決認定事實錯誤、違背法令
    、量刑失之過重或輕縱，而未依上揭意旨指出具體事由，或
    形式上雖已指出具體事由，然該事由縱使屬實，亦不足以認
    為原判決有何不當或違法者（例如：對不具有調查必要性之
    證據，法院未依聲請調查亦未說明理由，或援用證據不當，
    但除去該證據仍應為同一事實之認定），皆難謂係具體理由
    ，俾與第二審上訴制度在請求第二審法院撤銷、變更第一審
    不當或違法之判決，以實現個案救濟之立法目的相契合，並
    節制濫行上訴（最高法院著有97年度台上字第892號判決可
    參）。
二、本件上訴人即被告林長成不服原審判決，於99年10月28日合
    法提起上訴，形式上雖提出上訴書狀敘述上訴理由，其理由
    並略以：綜觀本案之量刑，實讓被告難以信服，被告於原審
    坦承不諱，未有卸責之詞，而犯後態度應為量刑之依據，原
    審未依比例原則給予適度之量刑云云。
三、經查：
(一)、被告有施用第一、二級毒品犯行之事實，業於原審表示認罪
    （見原審卷第5頁），再經原審依法調查各項相關證據，本
    於所得之心證，認被告上開犯行事證明確，而予依法論罪，
    業已敘明其所憑之證據及論斷之理由，於法並無不合。
(二)、按量刑之輕重及應否宣告緩刑，係屬事實審法院得依職權裁
    量之事項，苟於量刑時，已依行為人之責任為基礎，並斟酌
    刑法第57條各款所列情狀，而未逾越法定範圍，又未濫用其
    職權，即不得遽指為違法。原審於量刑時，已依上揭規定，
    審酌被告為累犯，應各依法分別加重其刑，施用毒品，足以
    戕害其身心，前因施用毒品，觀察勒戒、強制戒治、判處罪
    刑執行完畢，又為本件施用毒品犯行，顯見自制力不佳，非
    予適當之刑罰不足以戒絕犯行；惟考量其犯後坦承犯行，態
    度尚可，又施用毒品行為於本質上係屬自我戕害行為，反社
    會性之程度應屬較低等一切情狀，各量處有期徒刑七月、ㄧ
    年，並定其應執行有期徒刑一年五月等情，有原審判決可按
    ，既未逾越法定刑度，又無濫用自由裁量權限之情形，所為
    之量刑亦稱妥適，核無不當或違法之情形。上訴意旨以上開
    上訴理由，泛指原審量刑不當云云，並未具體指摘原判決有
    如何採證、認事、用法及量刑等足以影響判決本旨之不當或
    違法之理由，應認其上訴為不合法律上之程式，予以駁回，
    且不經言詞辯論為之。
四、依刑事訴訟法第367條前段、第372條，判決如主文。
中    華    民    國    99    年    12    月    6     日
                  刑事庭審判長法  官  謝志揚
                              法  官  許仕楓
                              法  官  李水源
以上正本證明與原本無異。
如不服本判決，應於收受送達後10日內向本院提出上訴書狀，其
未敘述理由者，並得於提起上訴狀後10日內向本院補提理由書（
均須按他造當事人之人數附繕本）「切勿逕送上級法院」。
告訴人或被害人如對於本判決不服者，應具備理由請求檢察官上
訴，其上訴期間之計算係以檢察官收受判決正本之日期為準。
中    華    民    國    99    年    12    月    6     日
                              書記官  陳有信

司法院資訊處製作；財團法人民間司法改革基金會備份。
